臺灣板橋地方法院刑事判決　　　　　　　99年度訴字第3565號
公　訴　人　臺灣板橋地方法院檢察署檢察官
被　　　告　謝榮倡
選任辯護人　蔡明熙律師
上列被告因妨害性自主等案件，經檢察官提起公訴（99年度偵字
第15881 號），本院判決如下：
    主  文
謝榮倡犯乘機性交罪，處有期徒刑貳年，緩刑伍年，緩刑期間付
保護管束，並應向檢察官指定之政府機關、政府機構、行政法人
、社區或其他符合公益目的之機構或團體提供壹佰肆拾小時之義
務勞務。
謝榮倡被訴過失傷害部分公訴不受理。
    事  實
一、謝榮倡於民國99年5 月1 日20時許，與友人葉馥絃、潘錦霖
    等人相約在臺北縣三重市（現改制為新北市三重區，以下同
    ）正義北路上之好樂迪KTV 包廂內唱歌飲酒，另葉馥絃之友
    人即代號00000000號之成年女子（真實姓名年籍詳卷，下稱
    A 女）亦與葉馥絃相約前往該處唱歌飲酒，上開聚會於翌日
    （2 日）凌晨1 時許結束後，謝榮倡見A 女不勝酒力認有機
    可趁，遂於同日（2 日）凌晨2 時許，將A 女帶至其位於臺
    北縣三重市○○路○ 段123 巷8 號4 樓之住處內，並基於乘
    機性交之犯意，趁A 女酒醉意識不清、全身乏力，不知且不
    能抗拒之際，讓A 女躺在其床上、褪去A 女所著內褲，以其
    性器進入A 女性器之方式，對A 女乘機性交1 次得逞。嗣A
    女酒醒後發覺有異並報警處理，始查悉上情。
二、案經A 女訴由臺北縣（現改制為新北市，以下同）政府警察
    局三重分局移請臺灣板橋地方法院檢察署檢察官偵查起訴。
    理  由
壹、有罪部分：
一、證據能力部分：
  (一)證人即告訴人A 女具結後向檢察官所為之言詞陳述，並無證
    據證明有何顯不可信之情況，且與本案待證事實相關，依刑
    事訴訟法第159 條之1 第2 項規定，得為證據。
  (二)證人A 女於警詢時所為陳述及卷附內政部警政署刑事警察局
    （下稱刑事警察局）99年6 月17日刑醫字第0990062699號鑑
    定書、臺北縣立醫院三重院區99年5 月4 日北府衛醫字第02
    31020018號受理疑似性侵害事件驗傷診斷書各1 份，均為被
    告以外之人於審判外之言詞或書面陳述，而本件被告謝榮倡
    及其辯護人於本院準備程序中，對上開言詞或書面陳述之證
    據能力均表示不爭執（見本院100 年2 月16日準備程序筆錄
    ），且渠等明知上開言詞或書面陳述有刑事訴訟法第159 條
    第1 項不得為證據之情形，亦未於言詞辯論終結前聲明異議
    ，視為同意作為證據，本院審酌該等言詞或書面陳述作成之
    情形均屬正常，並無違背法定程序或不當之情形，且與被告
    是否犯罪之待證事實相關，認適當作為證據，故上開言詞或
    書面陳述依刑事訴訟法第159 條之5 之規定，均具有證據能
    力。
二、認定犯罪事實所憑之證據及理由：
    上開犯罪事實，業據被告於本院審理時坦承不諱，核與證人
    A 女於警、偵訊時證述之情節大致相符，並有刑事警察局99
    年6 月17日刑醫字第0990062699號鑑定書、臺北縣立醫院三
    重院區99年5 月4 日北府衛醫字第0231020018號受理疑似性
    侵害事件驗傷診斷書各1 份、好樂迪KTV 監視器錄影畫面翻
    拍照片11張、被告住處附近監視器錄影畫面翻拍照片19張及
    上開監視器錄影光碟3 片附卷可稽，足認被告之自白與事實
    相符，本件事證明確，被告犯行已堪認定，應予依法論科。
三、核被告所為，係犯刑法第225 條第1 項乘機性交罪。查被告
    與A 女及其他友人在KTV 唱歌飲酒，見到A 女不勝酒力後，
    因一時性慾衝動，致有本件犯行，於本院審理時已坦承犯行
    ，並與A 女達成和解，支付賠償款項，A 女亦具狀表示不願
    再予追究，希望法院從輕量刑並諭知緩刑宣告等語，此有和
    解書、刑事撤回告訴狀各1 份在卷可憑，本院認被告犯罪情
    狀顯可憫恕，如量處最低法定刑度之3 年有期徒刑，猶屬過
    重，客觀上足以引起一般人之同情，乃依刑法第59條規定酌
    減其刑。爰審酌被告趁被害人A 女酒醉意識不清之際，以上
    開方式對被害人性侵害，行為實不足取，惟被告犯後坦承犯
    行，並與被害人達成和解，態度尚佳，及其犯罪之動機、目
    的、手段等一切情狀，量處如主文所示之刑。末查，被告前
    未曾因故意犯罪受有期徒刑以上刑之宣告，有臺灣高等法院
    被告前案紀錄表1 份在卷可參，其因一時失慮，致罹刑典，
    犯後不僅坦承犯行，亦與被害人達成和解，堪認已知悔悟，
    本院認其經此偵審程序及論罪科刑之教訓，當知所警惕，信
    無再犯之虞，所宣告之刑以暫不執行為適當，併予宣告緩刑
    5 年，以啟自新。又為期被告能於服務社會中建立正確價值
    觀，爰依刑法第74條第2 項第5 款之規定命其應向檢察官指
    定之政府機關、政府機構、行政法人、社區或其他符合公益
    目的之機構或團體提供140 小時之義務勞務，並依同法第93
    條第1 項第1 、2 款之規定於緩刑期間付保護管束。
貳、公訴不受理部分：
一、公訴意旨另略以：被告謝榮倡於上開KTV 聚會結束後，將A
    女帶回其位於臺北縣三重市○○路○ 段123 巷8 號4 樓住處
    ，其於99年5 月2 日2 時許攙扶酒醉意識不清之A 女返回住
    處時，本應注意周遭設施，防止A 女因擦撞他物而受傷，竟
    疏未注意及此，於過程中使A 女擦撞上址樓梯間之樓梯並跌
    倒，致A 女受有頭部外傷、臉部鈍挫傷瘀血、頭皮撕裂傷、
    兩側上下肢擦傷及鈍挫傷瘀血、上背瘀血之傷害。因認被告
    此部分涉犯刑法第284 條第1 項前段之過失傷害罪嫌。
二、按告訴乃論之罪，告訴人於第一審辯論終結前，得撤回其告
    訴；又告訴經撤回者，法院應諭知不受理之判決。刑事訴訟
    法第238 條第1 項、第303 條第3 款分別定有明文。
三、本件被告因過失傷害案件，經檢察官提起公訴，認其係犯刑
    法第284 條第1 項之過失傷害罪嫌，該罪依同法第287 條前
    段之規定，須告訴乃論。茲因告訴人A 女於本院審理中，聲
    請撤回其告訴，有刑事撤回告訴狀1 份在卷可考，揆諸前開
    法條，就本件被告被訴過失傷害部分，應諭知不受理之判決
    。
據上論斷，應依刑事訴訟法第299 條第1 項前段、第303 條第3
款，刑法第225 條第1 項、第59條、第74條第1 項第1 款、第2
項第5 款、第93條第1 項第1 款、第2 款，判決如主文。
本案經檢察官陳怡親到庭執行職務。
中    華    民    國   100    年    5     月    31    日
                刑事第十八庭  審判長法  官  楊仲農
                                    法  官  謝梨敏
                                    法  官  楊筑婷
上列正本證明與原本無異。
如不服本判決，應於判決送達後10日內敘明上訴理由，向本院提
出上訴狀（應附繕本），上訴於臺灣高等法院。其未敘述上訴理
由者，應於上訴期間屆滿後20日內向本院補提理由書「切勿逕送
上級法院」。
                                    書記官  陳淑婷
中    華    民    國   100    年    5     月    31    日
附錄本案論罪科刑法條：
中華民國刑法第225條第1項
對於男女利用其精神、身體障礙、心智缺陷或其他相類之情形，
不能或不知抗拒而為性交者，處3 年以上10年以下有期徒刑。